臺灣嘉義地方法院刑事判決　　　　　　 96年度簡上字第134號
上　訴　人
即　被　告　甲○○
　　　　　　　　　　號
上列上訴人因詐欺案件，不服本院簡易庭中華民國96年4 月27日
96年度嘉簡字第590 號第一審判決（聲請簡易判決處刑案號：96
年度偵緝字第218 號），提起上訴，本院管轄第二審之合議庭逕
依通常程序審理，並自為第一審判決如下：
    主  文
原判決撤銷。
本件公訴不受理。
    理  由
一、本件原聲請簡易判決處刑意旨略以：甲○○於民國95年7、8
    月間，預見提供自己帳戶予他人使用，可能幫助他人掩飾或
    隱匿犯罪所得財物，竟不違背其本意，而基於幫助詐欺之犯
    意，在臺北縣三重市○○路附近，將其在台北富邦銀行延平
    分行開設之帳號000000000000號存款帳戶（含存摺、印章、
    提款卡及密碼），以每本約新台幣（下同）1千餘元之代價
    ，轉讓予年籍不詳之友人「小偉」，供為掩飾他人詐欺犯罪
    所得之用。嗣乙○○因在嘉義縣民雄鄉國立中正大學研究室
    內透過網際網路認識綽號「欣怡」之女子，該女子聲稱為相
    約見面需先以提款卡確認身分等語，使乙○○誤信為真，而
    依綽號「欣怡」之女子電話指示，於95年7月4日12時37分許
    ，匯款29,000元入甲○○之上開帳戶後，發覺有異，經報警
    處理，始循線查知上情等語。
二、按同一案件繫屬於有管轄權之數法院者，由繫屬在先之法院
    審判之；依第8 條之規定不得為審判者，應諭知不受理之判
    決，並得不經言詞辯論為之，刑事訴訟法第8條、第303條第
    7款、第307條分別定有明文。
三、經查：
(一)被告甲○○涉嫌於95年6月23日至6月30日間之某日，在不詳
    地點，基於幫助詐欺之犯意，將其所有之台北富邦銀行延平
    分行帳號000000000000號帳戶之存摺、提款卡、密碼交付不
    詳年籍、姓名之成年人作為詐欺取財工具，業經臺灣台中地
    方法院檢察署檢察官偵查後，於96年2 月12日以95年度偵字
    第28793 號移送併辦意旨書，移送於臺灣板橋地方法院併案
    審理，並於96年3 月12日繫屬於臺灣板橋地方法院，復經該
    院於96年4 月16日以96年度簡字第1152號刑事簡易判決判處
    被告有期徒刑4月，且認定被告係於95年6月間某日，在臺北
    富邦銀行延平分行外面，將其申請開立之上開帳戶存摺、提
    款卡、密碼等物，以3 千元之代價，提供予綽號「阿偉」之
    成年男子，藉以幫助該詐欺集團成員從事詐欺取財之犯行，
    嗣該詐欺集團成員即利用上開帳戶，於95年6 月30日向王耀
    德詐得4 千元；上開案件經被告提起上訴，目前由臺灣板橋
    地方法院管轄第二審之合議庭以96年度簡上字第480 號案件
    審理中，此有本院電話記錄查詢表、臺灣台中地方法院檢察
    署95年度偵字第28793 號移送併辦意旨書、加蓋有臺灣板橋
    地方法院96年3 月12日收狀戳章之臺灣臺中地方法院檢察署
    96年3月9日中檢惠真95偵28793 字第054020號函、臺灣板橋
    地方法院96年度簡字第1152號刑事簡易判決、臺灣高等法院
    被告前案紀錄表各1份在卷可稽。
(二)本件公訴人聲請簡易判決處刑之犯罪事實，除被告提供上開
    銀行帳戶資料予詐騙集團成員之時間、犯罪地，以及遭詐欺
    集團詐騙之被害人，與臺灣台中地方法院檢察署95年度偵字
    第28793 號移送併辦意旨書、臺灣板橋地方法院96年度簡字
    第1152號刑事簡易判決所認定之時、地稍有差異，以及被害
    人相異外，被告因幫助詐欺取財所交付之臺北富邦銀行延平
    分行存摺帳號則屬相同，而依被告於偵查中及本院審理中之
    供述，其將上開臺北富邦銀行延平分行之存摺及金融卡交付
    予真實姓名不詳，綽號「小偉」（或稱「阿偉」）者之行為
    ，應僅有一次（至於檢察官、法院認定之犯罪時、地稍有差
    異，或係因被告於不同檢察官、法院訊問時，就其交付帳戶
    存摺、金融卡之時、地，因記憶關係而為相異之陳述，致檢
    察官、法院有不同之認定）；又縱該詐騙集團嗣後持被告提
    供之上開帳戶詐騙不同被害人，然因被告僅有單一之幫助詐
    欺取財犯行，故前開臺灣台中地方法院檢察署移送臺灣板橋
    地方法院併辦之犯罪事實，與本件公訴人聲請簡易判決處刑
    之犯罪事實，仍應認屬同一。
(三)本案係於96年4 月10日始繫屬於本院，此有加蓋本院收文戳
    章之臺灣嘉義地方法院檢察署96年4 月10日嘉簡慎列96偵緝
    218 字第008521號函在卷可佐，本院為受理在後之法院，公
    訴人向本院聲請簡易判決處刑，即有未合，揆諸上開說明，
    本件原應諭知不受理之判決，原審對被告為實體判決，科處
    其有期徒刑3 月，自有未洽。從而，應由本院管轄第二審之
    合議庭將原判決撤銷改判，並不經言詞辯論，逕為不受理判
    決之諭知。
四、末按法院得逕以簡易判決處刑者，所科之刑以宣告緩刑、得
    易科罰金之有期徒刑及拘役或罰金為限。檢察官聲請以簡易
    判決處刑之案件，經法院認為有刑事訴訟法第451條之1第4
    項但書第3 款所列之法院於審理後認應為無罪、免訴、不受
    理或管轄錯誤判決之諭知者，應適用通常程序審判之，刑事
    訴訟法第449條第3項、第452 條分別定有明文。本件原審未
    及審究同一案件已先行繫屬於臺灣板橋地方法院，致未適用
    通常程序審理，為保障當事人之審級利益，本院合議庭依通
    常訴訟程序審判後，撤銷原審判決，以第一審法院之地位，
    為第一審判決，檢察官如不服本判決，仍得於法定期間內，
    向管轄第二審法院提起上訴，附此敘明。
據上論斷，應依刑事訴訟法第455條之1第1項、第3項、第369條
第1項前段、第452條、第303條第7款、第307條，判決如主文。
中　　華　　民　　國　　96　　年　　6 　　月　　20　　日
                  刑事第三庭審判長法　官  陳  仁  智
                                  法　官　鄭  雅  文
                                  法　官　陳  蒨  儀
上列正本證明與原本無異。
如不服本判決，應於判決送達後10日內向本院提出上訴狀（應附
繕本）。告訴人或被害人如對於本判決不服者，應具備理由請求
檢察官上訴，其上訴期間之計算係以檢察官收受判決正本之日期
為準。
中　　華　　民　　國　　96　　年　　6 　　月　　20　　日
                                  書記官  楊  國  色
